---
title: "Estimación de la regresión logit-ordinal"
output:
  html_document: default
  pdf_document: default
---

```{r setup, include = FALSE}

knitr::opts_chunk$set(echo = TRUE, warning = FALSE, message = FALSE)

```

### Dependencies
```{r, warning = FALSE, message = FALSE}

#tinytex::install_tinytex()
#installed.packages('foreign')
#install.packages("ggplot2")
#install.packages("dplyr")
#install.packages("plotly")
#install.packages("car"")
#install.packages("MASS")
#install.packages("stargazer")
#install.packages("lmtest")
#install.packages("zoo")
#install.packages("erer")
#install.packages("caret")
#install.packages("e1071")
#install.packages("arsenal")

library(tidyverse)
library(knitr)
library(foreign)
library(ggplot2)
library(dplyr)
library(plotly)
library(car)
library(MASS)
library(stargazer)
library(lmtest)
library(zoo)
library(erer)
library(lattice)
library(caret)
library(e1071)
library(arsenal) 

```

# Estimación de la regresión logit-ordinal

Implementamos una regresión logit-ordinal para los grupos de ingresos netos en 1 año para los siguientes grupos:

\begin{enumerate}
  \item Menos de 1M
  \item Más de 1M y menos de 5M
  \item Más de 5M y menos de 20M
  \item Más de 20M	
\end{enumerate}

### Datos en la tabla de Datos

```{r, echo = FALSE}

# Import the data and look at the first six rows
Datos <- read.csv(file = 'Datos.csv')
#dataframe %>% head()
dim(Datos)

```

### Tabla de frecuencias de la variable de categoría de ingresos
```{r, echo = FALSE}
#
Datos %>% count(Cat.Rev.Year)

```

### Create Ordinal Categorical Vector 
```{r, echo = FALSE}
# Convert to a factor with ordered level
Datos$Cat.Rev.Year <- factor(Datos$Cat.Rev.Year, order = TRUE, 
                                      levels =c("1. Menos de 1M", 
                                                "2. Más de 1M y menos de 5M", 
                                                "3. Más de 5M y menos de 20M", 
                                                "4. Más de 20M"))
# 
Datos %>% count(Cat.Rev.Year)

```

### Create Categorical Vectors of Followers, etc...
```{r, echo = TRUE}
#  
Datos$positive_n <- 0
Datos$positive_n[(Datos$positive_year <= 4)] <- 1
Datos$positive_n[(Datos$positive_year > 4) & (Datos$positive_year <= 60)] <- 2
Datos$positive_n[(Datos$positive_year > 60)] <- 3
Datos$positive_n <- factor(Datos$positive_n)
#  
Datos$Followers_n <- 0
Datos$Followers_n[(Datos$Followers_year <= 50)] <- 1
Datos$Followers_n[(Datos$Followers_year > 50) & (Datos$Followers_year <= 500)] <- 2
Datos$Followers_n[(Datos$Followers_year > 500)] <- 3
Datos$Followers_n <- factor(Datos$Followers_n)
#
Datos %>% count(positive_n)

Datos %>% count(Followers_n)

```

### Tabla de Estadísticas Descriptivas
```{r, echo = FALSE}

table_Todos <- tableby(~revenue_year + Price + year + mes + positive_year + negative_year + Followers_year + Reviews_year + positive_n + Followers_n + Score + Adventure + Singleplayer + Story.Rich + Horror + X3D + Survival + Choices.Matter + Historical + Mystery + Replay.Value + Early.Access + Female.Protagonist + Lovecraftian + Open.World + Multiplayer + Co.op + Indie + Atmospheric + Violent + Online.Co.Op + Third.Person + Sandbox + Strategy + Difficult + Gore + Soundtrack + Great.Soundtrack + First.Person + Simulation + RPG + Character.Customization + Funny + Casual + Sci.fi + Exploration + Action + Sexual.Content + Realistic + Nudity + Fantasy + Anime + Building + Turn.Based + Tactical + Management + Psychological + Visual.Novel + Psychological.Horror + Moddable + Crafting, data = Datos) 

summary(table_Todos, title = "Base Completa")

```

### Select subset: "1. Menos de 1M"
```{r, echo = FALSE}

Datos_Menos_1M <- subset(Datos, Cat.Rev.Year == "1. Menos de 1M")

table_M_1M <- tableby(~revenue_year + Price + year + mes + positive_year + negative_year + Followers_year + Reviews_year + positive_n + Followers_n + Score + Adventure + Singleplayer + Story.Rich + Horror + X3D + Survival + Choices.Matter + Historical + Mystery + Replay.Value + Early.Access + Female.Protagonist + Lovecraftian + Open.World + Multiplayer + Co.op + Indie + Atmospheric + Violent + Online.Co.Op + Third.Person + Sandbox + Strategy + Difficult + Gore + Soundtrack + Great.Soundtrack + First.Person + Simulation + RPG + Character.Customization + Funny + Casual + Sci.fi + Exploration + Action + Sexual.Content + Realistic + Nudity + Fantasy + Anime + Building + Turn.Based + Tactical + Management + Psychological + Visual.Novel + Psychological.Horror + Moddable + Crafting, data = Datos_Menos_1M) 

summary(table_M_1M, title = "Base Sólo los de Menos de 1 M")

```


### Select subset: "1. Menos de 1M" ~ 5% (1,700)
```{r, echo = FALSE}

set.seed(1234)

Datos_Menos_1M_10p <- Datos_Menos_1M[sample(nrow(Datos_Menos_1M), 1700, replace = FALSE), ]

table_M_1M_10p <- tableby(~revenue_year + Price + year + mes + positive_year + negative_year + Followers_year + Reviews_year + positive_n + Followers_n + Score + Adventure + Singleplayer + Story.Rich + Horror + X3D + Survival + Choices.Matter + Historical + Mystery + Replay.Value + Early.Access + Female.Protagonist + Lovecraftian + Open.World + Multiplayer + Co.op + Indie + Atmospheric + Violent + Online.Co.Op + Third.Person + Sandbox + Strategy + Difficult + Gore + Soundtrack + Great.Soundtrack + First.Person + Simulation + RPG + Character.Customization + Funny + Casual + Sci.fi + Exploration + Action + Sexual.Content + Realistic + Nudity + Fantasy + Anime + Building + Turn.Based + Tactical + Management + Psychological + Visual.Novel + Psychological.Horror + Moddable + Crafting, data = Datos_Menos_1M_10p) 

summary(table_M_1M_10p, title = "Base Sólo 10% de los de Menos de 1 M")

```

### Combine subsets: "1. Menos de 1M" ~ 5% (1,700) + "El resto"
```{r, echo = FALSE}

Datos_Otros <- subset(Datos, Cat.Rev.Year != "1. Menos de 1M")

Datos_Subset <- rbind(Datos_Menos_1M_10p, Datos_Otros)

Datos_Subset %>% count(Cat.Rev.Year)

```

### Creamos una partición de en conjunto de entranamiento y conjunto de prueba
```{r, echo = FALSE}

set.seed(1234)

trainIndex <- createDataPartition(Datos_Subset$Cat.Rev.Year, 
                                  p = 0.7,
                                  list = FALSE,
                                  times = 1)

Train <- Datos_Subset[ trainIndex, ]
Valid <- Datos_Subset[-trainIndex, ]

Train %>% count(Cat.Rev.Year)

Valid %>% count(Cat.Rev.Year)

```

### Stats Train
```{r, echo = FALSE}

table_Train <- tableby(~Cat.Rev.Year + Price + year + mes + positive_year + negative_year + Followers_year + Reviews_year + positive_n + Followers_n + Score + Adventure + Singleplayer + Story.Rich + Horror + X3D + Survival + Choices.Matter + Historical + Mystery + Replay.Value + Early.Access + Female.Protagonist + Lovecraftian + Open.World + Multiplayer + Co.op + Indie + Atmospheric + Violent + Online.Co.Op + Third.Person + Sandbox + Strategy + Difficult + Gore + Soundtrack + Great.Soundtrack + First.Person + Simulation + RPG + Character.Customization + Funny + Casual + Sci.fi + Exploration + Action + Sexual.Content + Realistic + Nudity + Fantasy + Anime + Building + Turn.Based + Tactical + Management + Psychological + Visual.Novel + Psychological.Horror + Moddable + Crafting, data = Train) 

summary(table_Train, title = "Base Train")

```


### Estimación (Running the ordered logit model) 
```{r, echo = FALSE}
# Tree - based:
OLM_01 <- polr(Cat.Rev.Year ~ Price + Score + Followers_n + positive_n + Adventure + Singleplayer + Story.Rich + Horror + X3D + Survival + Choices.Matter + Historical + Mystery + Replay.Value + Early.Access + Female.Protagonist + Lovecraftian + Open.World + Multiplayer + Co.op + Indie + Atmospheric + Violent + Online.Co.Op + Third.Person + Sandbox + Strategy + Difficult + Gore + Soundtrack + Great.Soundtrack + Simulation + RPG + Character.Customization + Funny + Sci.fi + Exploration + Action + Sexual.Content, data = Train, Hess = TRUE, method = "logistic")

saveRDS(OLM_01, "OLM_01_model.rds")

summary(OLM_01)

```


### Getting coefficients and p-value
```{r, echo = TRUE}

OLM_01_coef <- data.frame(coef(summary(OLM_01)))

OLM_01_coef$pval = round((pnorm(abs(OLM_01_coef$t.value), lower.tail = FALSE) * 2), 2) 

#OLM_01_coef

```

### Summary Logit Model:
```{r, echo = FALSE}

stargazer(OLM_01, type = "text")

```

### Predicted probabilities at Valid Set
```{r, echo = FALSE}
#
Probs <- data.frame(predict(OLM_01, newdata = Valid, type = "probs") )

Class <- data.frame(predict(OLM_01, newdata = Valid, type = "class") )

```

### Juntamos datos predichos y observados:
```{r, echo = FALSE}
#
names(Probs)[1] <- "Menos.de.1M"             
names(Probs)[2] <- "Más.de.1M.y.menos.de.5M" 
names(Probs)[3] <- "Más.de.5M.y.menos.de.20M"
names(Probs)[4] <- "Más.de.20M" 
#
Valid <- cbind(Valid, Probs)
#
names(Class)[1] <- "Class.Predict"
#
Valid <- cbind(Valid, Class)
```

### Commparamos:
```{r, echo = FALSE}
#
Valid$Compare <- 0

Valid$Compare[as.numeric(Valid$Cat.Rev.Year) == as.numeric(Valid$Class.Predict)] <- 1

Final <- cbind( data.frame(Valid %>% count(Cat.Rev.Year)) ,  data.frame(Valid %>% group_by(Cat.Rev.Year) %>% summarise(Compare = sum(Compare))) )

Final$Porcentaje <- 100 * Final$Compare / Final$n

Final
```

### Confusion Matrix:
```{r, echo = FALSE}
#
#Creating confusion matrix
Conf_Matrix <- confusionMatrix(data = Valid$Class.Predict, reference = Valid$Cat.Rev.Year)
 
#Display results 
Conf_Matrix

```

# Check ORIGINAL SET
### Predicted probabilities at Datos Set
```{r, echo = FALSE}
#
Probs <- data.frame(predict(OLM_01, newdata = Datos, type = "probs") )

Class <- data.frame(predict(OLM_01, newdata = Datos, type = "class") )

```

### Juntamos datos predichos y observados:
```{r, echo = FALSE}
#
names(Probs)[1] <- "Menos.de.1M"             
names(Probs)[2] <- "Más.de.1M.y.menos.de.5M" 
names(Probs)[3] <- "Más.de.5M.y.menos.de.20M"
names(Probs)[4] <- "Más.de.20M" 
#
Datos <- cbind(Datos, Probs)
#
names(Class)[1] <- "Class.Predict"
#
Datos <- cbind(Datos, Class)
```

### Comparamos:
```{r, echo = FALSE}
#
Datos$Compare <- 0

Datos$Compare[as.numeric(Datos$Cat.Rev.Year) == as.numeric(Datos$Class.Predict)] <- 1

Final <- cbind( data.frame(Datos %>% count(Cat.Rev.Year)) ,  data.frame(Datos %>% group_by(Cat.Rev.Year) %>% summarise(Compare = sum(Compare))) )

Final$Porcentaje <- 100 * Final$Compare / Final$n

Final
```

### Confusion Matrix:
```{r, echo = FALSE}
#
#Creating confusion matrix
Conf_Matrix <- confusionMatrix(data = Datos$Class.Predict, reference = Datos$Cat.Rev.Year)
 
#Display results 
Conf_Matrix

```

### Predicted probabilities at some values
```{r, echo = FALSE}
#
setup_01 <- data.frame(Price = 24.99, Score = 9, Followers_n = factor(3), positive_n = factor(3), 
                       Adventure = 1, Singleplayer = 1, Story.Rich = 0, Horror = 0, X3D = 1, Survival = 1, 
                       Choices.Matter = 0, Historical = 0, Mystery = 0, Replay.Value = 0, Early.Access = 1,  
                       Female.Protagonist = 0, Lovecraftian = 0, 
                       Open.World = 1, Multiplayer = 1, Co.op = 1, Indie = 1, Atmospheric = 0, Violent = 0,  
                       Online.Co.Op = 1, Third.Person = 1, Sandbox = 1, Strategy = 0, Difficult = 0, Gore = 0, 
                       Soundtrack = 0, Great.Soundtrack = 0, Simulation = 0, RPG = 1, Character.Customization = 1, 
                       Funny = 0, Sci.fi = 0, Exploration = 0, Action = 1, Sexual.Content = 0 )

# Predicción dado el setup or valid set
predict(OLM_01, newdata = setup_01, type = "probs") 

data.frame(predict(OLM_01, newdata = setup_01, type = "class") )

```