---
title: "Estimación de la regresión logit-ordinal"
output:
  html_document: default
  pdf_document: default
---

```{r setup, include = FALSE}

knitr::opts_chunk$set(echo = TRUE, warning = FALSE, message = FALSE)

```

### Dependencies
```{r, warning = FALSE, message = FALSE}

#tinytex::install_tinytex()
#installed.packages('foreign')
#install.packages("ggplot2")
#install.packages("dplyr")
#install.packages("plotly")
#install.packages("car"")
#install.packages("MASS")
#install.packages("stargazer")
#install.packages("lmtest")
#install.packages("zoo")
#install.packages("erer")
#install.packages("caret")
#install.packages("e1071")
#install.packages("arsenal")

library(tidyverse)
library(knitr)
library(foreign)
library(ggplot2)
library(dplyr)
library(plotly)
library(car)
library(MASS)
library(stargazer)
library(lmtest)
library(zoo)
library(erer)
library(lattice)
library(caret)
library(e1071)
library(arsenal) 

```

# Estimación de la regresión logit-ordinal

### Punto de partida

¿Cuál es la probabilidad de éxito de un videojuego?
Depende de la definición de éxito: videojuegos generan ingresos anuales de entre 5 y 20 millones USD

¿Cuáles son los determinantes de los ingresos?
En la industria, los ingresos dependen de las calificaciones de los videojuegos, los comentarios positivos, el número de seguidores en redes sociales y el tipo de tags que les asignan los usuarios

Implementamos una regresión logit-ordinal para los grupos de ingresos netos en 1 año para los siguientes grupos:

\begin{enumerate}
  \item Menos de 1M
  \item Más de 1M y menos de 5M
  \item Más de 5M y menos de 20M
  \item Más de 20M	
\end{enumerate}

### Datos en la tabla de Datos

```{r, echo = FALSE}

# Import the data and look at the first six rows
Datos <- read.csv(file = 'Datos.csv')
#dataframe %>% head()
dim(Datos)

```

### Tabla de frecuencias de la variable de categoría de ingresos
```{r, echo = FALSE}
#
Datos %>% count(Cat.Rev.Year)

```

### Create Ordinal Categorical Vector 
```{r, echo = FALSE}
# Convert to a factor with ordered level
Datos$Cat.Rev.Year <- factor(Datos$Cat.Rev.Year, order = TRUE, 
                                      levels =c("1. Menos de 1M", 
                                                "2. Más de 1M y menos de 5M", 
                                                "3. Más de 5M y menos de 20M", 
                                                "4. Más de 20M"))
# 
Datos %>% count(Cat.Rev.Year)

```

### Create Categorical Vectors of Followers, etc...
```{r, echo = TRUE}
#  
Datos$positive_n <- 0
Datos$positive_n[(Datos$positive_year <= 4)] <- 1
Datos$positive_n[(Datos$positive_year > 4) & (Datos$positive_year <= 60)] <- 2
Datos$positive_n[(Datos$positive_year > 60)] <- 3
Datos$positive_n <- factor(Datos$positive_n)
#  
Datos$Followers_n <- 0
Datos$Followers_n[(Datos$Followers_year <= 50)] <- 1
Datos$Followers_n[(Datos$Followers_year > 50) & (Datos$Followers_year <= 500)] <- 2
Datos$Followers_n[(Datos$Followers_year > 500)] <- 3
Datos$Followers_n <- factor(Datos$Followers_n)
#
Datos %>% count(positive_n)

Datos %>% count(Followers_n)

```

### Tabla de Estadísticas Descriptivas
```{r, echo = FALSE}

table_Todos <- tableby(~revenue_year + Price + year + mes + positive_year + negative_year + Followers_year + Reviews_year + positive_n + Followers_n + Score + Adventure + Singleplayer + Story.Rich + Horror + X3D + Survival + Choices.Matter + Historical + Mystery + Replay.Value + Early.Access + Female.Protagonist + Lovecraftian + Open.World + Multiplayer + Co.op + Indie + Atmospheric + Violent + Online.Co.Op + Third.Person + Sandbox + Strategy + Difficult + Gore + Soundtrack + Great.Soundtrack + First.Person + Simulation + RPG + Character.Customization + Funny + Casual + Sci.fi + Exploration + Action + Sexual.Content + Realistic + Nudity + Fantasy + Anime + Building + Turn.Based + Tactical + Management + Psychological + Visual.Novel + Psychological.Horror + Moddable + Crafting, data = Datos) 

summary(table_Todos, title = "Base Completa")

```

### Select subset: "1. Menos de 1M"

```{r, echo = FALSE}

Datos_Menos_1M <- subset(Datos, Cat.Rev.Year == "1. Menos de 1M")

table_M_1M <- tableby(~revenue_year + Price + year + mes + positive_year + negative_year + Followers_year + Reviews_year + positive_n + Followers_n + Score + Adventure + Singleplayer + Story.Rich + Horror + X3D + Survival + Choices.Matter + Historical + Mystery + Replay.Value + Early.Access + Female.Protagonist + Lovecraftian + Open.World + Multiplayer + Co.op + Indie + Atmospheric + Violent + Online.Co.Op + Third.Person + Sandbox + Strategy + Difficult + Gore + Soundtrack + Great.Soundtrack + First.Person + Simulation + RPG + Character.Customization + Funny + Casual + Sci.fi + Exploration + Action + Sexual.Content + Realistic + Nudity + Fantasy + Anime + Building + Turn.Based + Tactical + Management + Psychological + Visual.Novel + Psychological.Horror + Moddable + Crafting, data = Datos_Menos_1M) 

summary(table_M_1M, title = "Base Sólo los de Menos de 1 M")

```


### Select subset: "1. Menos de 1M" ~ 5% (1,700)

¿Por qué razón reducimos la muestra? Un desbalance que afecta el resultado.

```{r, echo = FALSE}

set.seed(1234)

Datos_Menos_1M_10p <- Datos_Menos_1M[sample(nrow(Datos_Menos_1M), 1700, replace = FALSE), ]

table_M_1M_10p <- tableby(~revenue_year + Price + year + mes + positive_year + negative_year + Followers_year + Reviews_year + positive_n + Followers_n + Score + Adventure + Singleplayer + Story.Rich + Horror + X3D + Survival + Choices.Matter + Historical + Mystery + Replay.Value + Early.Access + Female.Protagonist + Lovecraftian + Open.World + Multiplayer + Co.op + Indie + Atmospheric + Violent + Online.Co.Op + Third.Person + Sandbox + Strategy + Difficult + Gore + Soundtrack + Great.Soundtrack + First.Person + Simulation + RPG + Character.Customization + Funny + Casual + Sci.fi + Exploration + Action + Sexual.Content + Realistic + Nudity + Fantasy + Anime + Building + Turn.Based + Tactical + Management + Psychological + Visual.Novel + Psychological.Horror + Moddable + Crafting, data = Datos_Menos_1M_10p) 

summary(table_M_1M_10p, title = "Base Sólo 10% de los de Menos de 1 M")

```

### Combine subsets: "1. Menos de 1M" ~ 5% (1,700) + "El resto"
```{r, echo = FALSE}

Datos_Otros <- subset(Datos, Cat.Rev.Year != "1. Menos de 1M")

Datos_Subset <- rbind(Datos_Menos_1M_10p, Datos_Otros)

Datos_Subset %>% count(Cat.Rev.Year)

```


### Estimación (Running the ordered logit model) 
```{r, echo = FALSE}

OLM_01 <- polr(Cat.Rev.Year ~ Price + Score + Followers_n + positive_n + Adventure + Singleplayer + Story.Rich + Horror + X3D + Survival + Choices.Matter + Historical + Mystery + Replay.Value + Early.Access + Female.Protagonist + Lovecraftian + Open.World + Multiplayer + Co.op + Indie + Atmospheric + Violent + Online.Co.Op + Third.Person + Sandbox + Strategy + Difficult + Gore + Soundtrack + Great.Soundtrack + Simulation + RPG + Character.Customization + Funny + Sci.fi + Exploration + Action + Sexual.Content, data = Datos_Subset, Hess = TRUE, method = "logistic")

saveRDS(OLM_01, "OLM_01_model.rds")

summary(OLM_01)

```


### Getting coefficients and p-value
```{r, echo = TRUE}

OLM_01_coef <- data.frame(coef(summary(OLM_01)))

OLM_01_coef$pval = round((pnorm(abs(OLM_01_coef$t.value), lower.tail = FALSE) * 2), 2) 

#OLM_01_coef

```

### Summary Logit Model:
```{r, echo = FALSE}

stargazer(OLM_01, type = "text")

```

### Marginal Effects
```{r, echo = FALSE}
#

ocME(OLM_01, rev.dum = TRUE, digits = 5)

```